【裁判字號】    97,上易,569
【裁判日期】    971112
【裁判案由】    竊盜
【裁判全文】
臺灣高等法院臺南分院刑事判決         97年度上易字第569號
上  訴  人  臺灣雲林地方法院檢察署檢察官
被      告  甲○○
上列上訴人因被告竊盜案件，不服臺灣雲林地方法院97年度易字
第498號中華民國97年7月29日第一審判決（起訴案號：臺灣雲林
地方法院檢察署97年度偵字第2445號、第2785號），提起上訴，
本院判決如下：
    主  文
上訴駁回。
    事  實
一、甲○○前因竊盜案件，經臺灣臺中地方法院以94年度中簡字
    第753號判處有期徒刑3月確定，於民國94年5月16日易科罰
    金執行完畢。詎仍不知悔改，(一)復基於意圖為自己不法所有
    之犯意，於97年3月14日上午9時至同日下午5時間某時，在
    雲林縣虎尾鎮○○里○○路15號前，見乙○○所有車牌號碼
    KPW－530號機車鑰匙插於電門上，即以該機車鑰匙竊取上開
    機車，得手後供己使用。嗣於同年5月8日晚間7時10分許，
    在虎尾鎮○○路與忠孝路口騎乘該機車為警查獲。(二)又另行
    起意，意圖為自己不法之所有，於97年5月23日下午4時20分
    許，在若瑟醫院後門，以拾獲之機車鑰匙1把，竊取丙○○
    所管領使用車牌號碼MLG－559號機車（車主為廖萬福），得
    手後正欲離開現場之際，為民眾楊聰慧發覺報警，經員警據
    報到場當場查獲，並扣得機車鑰匙1把。
二、案經乙○○訴由雲林縣警察局虎尾分局暨該分局報告臺灣雲
    林地方法院檢察署檢察官偵查起訴。
    理  由
一、訊據被告對於有上揭犯罪事實(一)、事實(二)所載之犯行，均坦
    白承認。
二、又查，上揭事實(一)部分，業據告訴人乙○○於警詢指述明確
    ，並有失車紀錄、雲林縣警察局車輛協尋電腦輸入單、雲林
    縣警察局車輛尋獲電腦輸入單、臺灣雲林地方法院檢察署公
    務電話紀錄單、乙○○立具之贓物認領保管單及車籍查詢基
    本資料各1紙，以及機車照片2張在卷可佐；參之被告所持用
    門號0000000000行動電話之雙向通聯紀錄，其行動電話之基
    地台位置，在KPW－530號機車於97年3月14日失竊當日，曾
    經出現在虎尾鎮○○路80號7樓頂（97年度偵字第2445號卷
    第12頁），與失車地點具有密接之地緣關係，足認被告此部
    分犯行，可以確定。至於上揭事實(二)部分，則有被害人丙○
    ○、證人楊聰慧於警詢指述甚明，復有丙○○立具之贓物認
    領保管單、車籍查詢基本資料各1紙，及現場照片3張在卷可
    參，以及扣案機車鑰匙1把可資佐證。被告此部分之自白，
    核與事實相符，亦可採信。
三、綜上，本件事證甚為明確，被告上揭2次竊盜犯行，均堪認
    定。
四、核被告甲○○所為，係犯刑法第320條第1項之竊盜罪。其先
    後2次竊盜犯行，犯意各別，應予分論併罰。又被告前因竊
    盜案件，經臺灣臺中地方法院以94年度中簡字第753號判處
    有期徒刑3月確定，於94年5月16日易科罰金執行完畢乙節，
    亦有臺灣高等法院被告前案紀錄表1份在卷可稽。被告於上
    開徒刑執行完畢後，5年以內故意再犯此2件有期徒刑以上之
    罪，均為累犯，應依刑法第47條第1項規定分別加重其刑。
五、原審以被告2次竊盜犯罪事證明確，因予適用刑法第320條第
    1項、第41條第1項前段、第47條第1項、第51條第5款，刑法
    施行法第1條之1第1項、第2項前段之規定，並審酌被告除上
    述累犯前科外，並另有違反毒品危害防制條例及侵占等犯罪
    紀錄，有上揭臺灣高等法院被告前案紀錄表在卷可按，素行
    不佳；且被告於本案2件竊盜犯罪時，為年紀30、31歲之青
    年人，年富力強，雖一時因腿部受傷尚未痊癒致行動不便，
    但其不思以正當方法購買或租借機車，供代步使用，而以偷
    竊方式侵害他人財物，無視法紀，損及他人之財產權，仍有
    可議；且被告於97年5月8日遭查獲竊盜行為後，仍不知檢點
    ，依然另行竊取他人機車，可見對於自身之違法行為未有悔
    意，其法治觀念亦甚薄弱。惟因被告所竊取之KPW－530號機
    車，為西元1993年10月出廠，MLG－559號機車為西元1996年
    3月出廠，有各該車籍查詢基本資料在卷可參（雲警虎偵字
    第0971000642號卷第9頁、雲警虎偵字第0971000717號卷第
    17頁），距今車齡均已超過10年，價值不高；且被害人丙○
    ○對於被告之犯行不予追究（雲警虎偵字第0971000717號卷
    第5頁）；以及被告犯罪後態度等一切情狀，對被告事實(一)
    、(二)犯行，分別量處有期徒刑4月、3月，並定其應執行刑為
    有期徒刑6月，並諭知如易科罰金之折算標準；末併說明就
    事實(二)扣案之機車鑰匙1把，雖係被告供犯罪所用之物，但
    因被告否認為其所有，且乏證據證明為被告所有，自不得沒
    收。本院經核，原判決認事用法並無違誤。
六、檢察官上訴意旨雖指摘原判決量刑過輕不當云云，惟查，本
    件原審就公訴人對被告本件求處應執行有期徒刑1年乙節，
    審酌上述情形後，認尚屬過重，故不予採納。本院經核，原
    審之量刑，應屬妥適，是檢察官之上訴，為無理由，應予駁
    回。
七、據上論結，應依刑事訴訟法第368條，判決如主文。
本案經檢察官楊治宇到庭執行職務。
中    華    民    國    97    年    11    月    12    日
                  刑事第二庭    審判長法  官  葉居正
                                      法  官  吳勇輝
                                      法  官  郭千黛
以上正本證明與原本無異。
不得上訴。
                                      書記官  尤乃玉
中    華    民    國    97    年    11    月    12    日
附錄：本判決論罪科刑法條全文
中華民國刑法第320條第1項
（普通竊盜罪、竊佔罪）
意圖為自己或第三人不法之所有，而竊取他人之動產者，為竊盜
罪，處5年以下有期徒刑、拘役或5百元以下罰金。


司法院資訊處製作；財團法人民間司法改革基金會備份。
